【裁判字號】    92,裁,951
【裁判日期】    920710
【裁判案由】    營業稅
【裁判全文】
最  高  行  政  法  院  裁  定                    九十二年度裁字第九五一號
    聲  請  人  乙○○
    聲  請  人  丙○○
    相  對  人  財政部臺灣省北區國稅局（承受臺北縣政府稅捐稽徵處業務）
    代  表  人  甲○○
右聲請人因營業稅事件，對於中華民國九十年七月二十日本院九十年度裁字第五三五
號裁定，聲請再審。本院裁定如左：
    主  文
本院九十年度裁字第五三五號裁定廢棄。
    理  由
一、按本院裁定有行政訴訟法第二百七十三條第一項、第二項所定情形者，得依同法
    第二百八十三條及第二百七十六條之規定，聲請再審。
二、本件原裁定以聲請人乙○○、丙○○因營業稅聲請復查事件，依序分別於民國八
    十七年五月八日、同月十一日收受原處分（北縣稅法字第一七七三七號復查決定
    書），有加蓋聲請人印章之掛號郵件收件回執各一紙附原處分卷可稽，計其三十
    日之提起訴願期間，乙○○部分扣除在途期間二日後（丙○○部分無須扣除在途
    期間），應分別於民國八十七年六月九日、同月十日屆滿，聲請人遲至民國八十
    七年七月二日始向臺灣省政府提起訴願，有其提出之訴願書上收文戳可按，則其
    提起訴願已逾上開法定不變期間。聲請人雖謂其於前開時日僅收受臺北縣政府稅
    捐稽徵處所屬中和分處（下稱中和分處）送達之營業稅繳款書及罰鍰繳款書，而
    未曾收受前開復查決定書，爰於八十七年五月二十九日去函中和分處，退還營業
    稅繳款書，另請求寄達復查決定書，嗣中和分處始於八十七年六月三日以八七北
    縣稅中一字第三○六六二號函檢送復查決定書及營業稅繳款書予聲請人云云。惟
    觀之中和分處八十七年六月三日以八七北縣稅中一字第三○六六二號函，其上係
    記載「檢送違章裁定處分書一份、罰鍰繳款書一份、欠稅補發繳款書一份」，而
    無檢送復查決定書之記載，則聲請人所述顯非可採。本件聲請人提起訴願，業已
    逾期，為法所不許，一再訴願決定以其訴願逾期，從程序上予以駁回，核無不合
    ，因而維持一再訴願決定，並以聲請人起訴為不合法，而以裁定駁回聲請人前訴
    訟程序之訴，固非無見。惟查中和分處八十七年六月三日八七北縣稅中一字第三
    ○六六二號函，其上原係記載「檢送違章裁定處分書一份、罰鍰繳款書一份、欠
    稅補發繳款書一份」，而無檢送復查決定書之記載，但「因承辦人作業疏失誤寫
    為違章裁罰處分書，經當事人於九十年九月十四日向該員提出異議，即依當事人
    提示公文更正註記」，將該函上「違章裁定處分書」更正為「復查決定書」，有
    相對人九十一年十一月答辯書附卷可稽，則聲請人主張其於民國八十七年五月八
    日、同月十一日僅收受中和分處送達之營業稅繳款書及罰鍰繳款書，而未曾收受
    系爭復查決定書，爰於八十七年五月二十九日去函中和分處，退還營業稅繳款書
    ，另請求寄達復查決定書，嗣中和分處始於八十七年六月三日以八七北縣稅中一
    字第三○六六二號函檢送復查決定書及營業稅繳款書予聲請人云云，即非無據。
    原裁定就此一足以影響於裁判之重要證物，顯然漏未斟酌，而有行政訴訟法第二
    百七十三條第一項第十四款再審事由，聲請人聲請再審為有理由，相對人答辯意
    旨略謂，聲請人所述委不足採云云，未據敘明理由，自難採據，本件原裁定應予
    廢棄。至於聲請人前訴訟程序之訴，另行依法審理，併予明。
三、本件再審之聲請為有理由，爰為裁定如主文。
中    華    民    國    九十二      年      七        月        十      日
                    最 高 行 政 法 院  第 二 庭
                                審 判 長 法  官      陳  石  獅
                                         法  官      林  清  祥
                                         法  官      彭  鳳  至
                                         法  官      高  啟  燦
                                         法  官      黃  合  文
右  正  本  證  明  與  原  本  無  異
                                         法院書記官  王  福  瀛
中    華    民    國    九十二      年      七        月      十八      日


司法院資訊處製作；財團法人民間司法改革基金會備份。
